臺灣臺北地方法院民事裁定
110年度聲字第578號
聲  請  人  王○○  （未成年人，姓名住所詳卷）
法定代理人  王○玲  （姓名住所詳卷） 
上列聲請人因本院110年度簡上字第124號侵權行為損害賠償事件
，聲請法官迴避，本院裁定如下：
    主  文
聲請駁回。
    理  由
一、聲請意旨略以：本院110年度簡上字第124號侵權行為損害賠
    償事件（下稱本件事件）承審之合議庭受命法官陳正昇已於
    民國110年7月30日就110年度簡上字第240號侵權行為損害賠
    償事件（下稱240號事件）做出不利於伊之偏頗判決，240號
    事件與本件相同，均以相對人余柏萱及其他被告等人傳述不
    實且不利聲請人之誹謗言論為由請求侵權行為損害賠償（但
    余柏萱施行誹謗之時間、地點不同），陳正昇法官既已就24
    0號事件做出不利於伊之偏頗判決，難以期待於相同案情下
    作出與先前心證截然相反之判決。又民事第8庭法官亦為對
    伊不利之判決，聲請人遂就民事第8庭法官及陳正昇法官偏
    頗之不法犯行提起刑事告訴，其等與伊以有嫌隙，就與自己
    利害相關事件，球員兼裁判，顯有失公平，足認執行職務應
    有偏頗之虞，爰依民事訴訟法第23條、第32條、第33條規定
    ，聲請本院民事第4庭、第8庭法官迴避等語。
二、按法官有民事訴訟法第32條所定以外之情形，足認其執行職
    務有偏頗之虞者，當事人得聲請迴避，而當事人聲請法官迴
    避，應舉其原因，向法官所屬法院為之，並應自聲請之日起
    於3日內提出能即時調查之證據，釋明迴避原因，同法第33
    條第1項第2款、第34條第1、2項定有明文。次按民事訴訟法
    第33條第1項第2款規定，法官有應自行迴避而不自行迴避以
    外之情形，足認其執行職務有偏頗之虞，據而聲請法官迴避
    者，應以法官對於訴訟標的有特別利害關係，或與當事人之
    一造有密切之交誼或嫌怨，或基於其他情形客觀上足疑其為
    不公平之審判者為其原因事實，若僅憑當事人之主觀臆測，
    或不滿意法官進行訴訟遲緩，或認法官指揮訴訟欠當，則不
    得謂其有偏頗之虞。又法官參與別一訴訟事件之裁判，於理
    由項下表示關於攻擊或防禦方法之意見及法律上之意見，對
    於現尚繫屬之訴訟事件當事人一造，縱有不利，亦不能認其
    執行職務有偏頗之虞（最高法院69年台抗字第457號、74年
    台抗字第20號、98年度台抗字第991號裁定要旨參照）。再
    按當事人聲請法官迴避，無非以使該法官不執行職務為目的
    ，若該法官未承辦聲請人聲請迴避之事件，當事人自無從聲
    請該法官迴避。
三、經查：
(一)聲請民事第8庭法官迴避部分：
　　民事第8庭全體法官非本件事件之承審法官，揆諸前揭說明
    ，聲請人不得聲請第8庭法官迴避。此部分聲請為無理由，
    應予駁回。
(二)聲請民事第4庭法官迴避部分：
　⒈本件事件係由本院民事第4庭法官蔡政哲、陳雯珊、陳正昇組
    成合議庭審理，民事第4庭其餘法官非本件之承審法官，聲
    請人聲請民事第4庭其餘法官迴避，為無理由。　　
　⒉240號事件之民事判決事實及理由欄四㈢明載，聲請人於240號
    事件繫屬前已就相對人余柏萱同一侵權行為提起損害賠償訴
    訟，經一審判決後由本院以本件事件審理中，聲請人顯係於
    本件事件繫屬中更行起訴，違反民事訴訟法第253條之規定
    ，而駁回聲請人之上訴等情，有240號事件民事判決書可稽
    （見本院卷第59頁），是240號事件之判決結果雖對聲請人
    不利，然240號事件承審合議庭法官並未就聲請人主張相對
    人余柏萱應負侵權行為賠償責任之法律構成要件是否成立進
    行實質審理，要難認於本件事件已形成對聲請人不利之心證
    ，是聲請人僅憑主觀臆測即認本件事件承審合議庭法官執行
    職務有偏頗之虞，並非可採。
　⒊至聲請人主張已對承審法官提出刑事告訴，承審法官就本件
    有利害關係等語，然聲請人並未提出客觀證據釋明承審法官
    因此對聲請人有何不公平作為，聲請人主觀臆測承審法官執
    行職務將因而有所偏頗等語，自屬無據。又聲請人復未提出
    其他證據釋明承審法官有何對於本件訴訟標的之特別利害關
    係，或與當事人之一造有何密切之交誼或嫌怨，或基於其他
    情形客觀上足疑其為不公平之審判之原因事實，自難認已有
    釋明足認其執行職務有偏頗之虞之原因，揆諸首揭說明，聲
    請人本件聲請為無理由，應予駁回。
四、爰裁定如主文。
中　　華　　民　　國　　110 　年　　12　　月　　3 　　日
                  民事第一庭  審判長法　官 賴錦華
                                    法  官 蘇嘉豐
　　　　　　　　　　　　　　　　　　法　官 熊志強
以上正本係照原本作成。
如不服本裁定應於送達後10日內向本院提出抗告狀，並繳納抗告
費新臺幣1,000元。
中　　華　　民　　國　　110 　年　　12　　月　　3 　　日
                                書記官　沈世儒